臺灣高等法院交通事件裁定　　　　　　　　　　　　九十一年度交抗字第一三三號
　　抗　告　人
　　即受處分人　甲○○
右抗告人因違反道路交通管理處罰條例案件，不服臺灣板橋地方法院中華民國九十一
年一月十一日裁定（九十年度交聲字第一二０一號），提起抗告，本院裁定如左：
    主  文
抗告駁回。
    理  由
一、按汽車行駛於高速公路或設站管制之道路，而不遵管制之規定者，處汽車駕駛人
    新台幣三千元以上六千元以下罰鍰；又汽車駕駛人，違反左列各款所列條款之一
    者，除依原條款處罰鍰外，並予記點：一、違反第三十三條、．．．者，各記違
    規點數一點，道路交通管理處罰條例第三十三條第一項及同條例第六十三條第一
    項第一款分別定有明文。次按汽車行駛於高速公路，不得有左列行為：一、．．
    ．。二、在路肩行駛，高速公路交通管制規則第九條第一項第二款前段定有明文
    。
二、查受處分人甲○○於民國九十年九月十二日二十二時四十四分許，駕駛車號Ｔ四
    －六一七六號自小客車，於國道中山高速公路南向十八公里又六百公尺處行駛路
    肩，經內政部警政署國道公路警察局第一警察隊依道路交通管理處罰條例第三十
    三條規定，填掣公警局交字第Ｚ00000000號舉發違反道路交通管理事件
    通知單，限受處分人應於同年九月二十七日前到案，受處分人未依規定到案，原
    處分機關乃於九十年十一月二十二日，依同規定裁處罰鍰新台幣三千元，並記違
    規點數一點之事實，有前開舉發通知單、裁決書可按。
三、原審以﹕證人即舉發警員簡文良在原審調查時到庭證稱：「當天我帶班巡邏，我
    們正要前往南下十八公里又七百五十公里的巡邏箱簽到，已經過了內湖交流道，
    未到達巡邏箱時，我們看到異議人的車子行駛路肩，我就把它攔截下來舉發。」
    、「（問：看到他時，他是行駛在主線車道還是加速車道？）他是行駛在路肩。
    該處並不是加速車道，距離加速車道已超過有三百公尺。」、「我可以肯定他當
    時是行駛在路肩，不是在加速車道。」等語（見原審卷第二四頁），證人即舉發
    警員黃俊銘於原審調查時亦證述：「當天我是駕駛，我們行駛在主線車道的外側
    車道，我們的車子約在過了十八點六公里又五十公尺左右，發現異議人的車子行
  駛在路肩，當時車流量大，主線車道的車子車行速度約六十公里左右，而異議人
    的車子比主線車道的車子還要快，我們就打開警示燈，異議人就切進主線車道，
    我們就把它攔截下來。」、「（問：發現異議人時，他的車子是在加速車道之前
    ，之後？）已經過了加速車道的終點，我們發現他違規時，與他的車子約兩部車
    的車身距離。舉發單上的位置是他違規的位置，我們在未到巡邏箱時就把它攔截
    下來。」等語（見原審卷第二四頁、第二五頁），渠等二人均明白證述受處分人
    確係在加速車道終點後行駛路肩，並以證人與異議人夙無怨隙，自無恣意誣攀之
    理，所證應屬可信。又該處加速車道終點係在十八點三公里處，此有證人簡文良
    、黃俊銘庭提之現場位置圖乙份可據，異議人違規地點則在十八點六公里處，已
    在加速車道終點後三百公尺之遠，且當時證人所駕之巡邏車與異議人所駕車輛相
    距又僅有兩部車身之長度，應無誤判之虞。又以前開證人證述，當時因車流量較
    大，主線車道車輛行駛時速約在六十公里左右，而受處分人所駕車輛竟能較主線
    車道之車輛速度為快，尤見其應係行駛在無車輛之路肩上。此外，異議人復未提
    出其他事證以實其說，空言否認，實無足採信。因認原處分機關以受處分人行駛
    路肩，依道路交通管理處罰條例第三十三條裁處新台幣三千元，並記違規點數一
    點，於法尚無不合，認異議為無理由，而駁回異議。
四、抗告人抗告意旨略以：抗告人當日係行駛於三線道之加速車道上，所以能較主線
    道上之車輛為快，且當時已為夜間十時許，抗告人開啟遠燈照明，而舉發警員並
    未直接目視抗告人行駛路肩，而以後照鏡燈光之距離及速度來判定抗告人行駛路
    肩，且員警簡文良係坐在副駕駛座，抗告人並非由巡邏車旁超越行駛，簡文良如
    何能肯定抗告人行駛路肩？為此提出抗告。惟查：證人黃俊銘已於原審明確證述
    目睹抗告人駕車行駛路肩，迨伊打開警車警示燈時，抗告人始切進主線道等語（
    原審卷第二五頁），並非如受處分人所稱係在後視鏡中發現受處分人行駛路肩。
    又證人黃俊銘、簡文良與受處分人並無仇怨，自無設詞誣陷，身觸偽證重罪之必
    要，其所言應可採信。再者，交通警員掣單舉發違反道路交通管理處罰條例所列
    之違規事實，本質上為行政處分，係公務員基於職務上權力，依法就特定之具體
    事件所為具公法上效果之單方行政行為，基於公務員為公法上行為具有公信力之
    原則，該行政處分當可被推定為真正，其據以依法處分之事實認定亦為正確無誤
    ，此與民事訴訟法第三百五十五條第二項規定：「文書依其程式及意旨得認作公
    文書者，推定其為真正」之情形相同，本此公信原則，乃立法者賦予行政機關制
    定違反道路交通事件統一裁罰標準及處理細則，使執勤警員得當機處分（如該細
    則第二十三條）以達其維護交通秩序、安全之行政目的，反之，若謂公務員一切
    行政行為均需預留證據以證其實，則國家行政勢必窒礙難行，從而本件抗告人既
    未就執勤員警之舉發有誤提出相關證據以供調查，本院經查亦無何證據足資證明
    其有捏造事實違法取締之情事，則執勤警員本其維護交通秩序、安全職責所為之
    舉發，自應受到合法、正確之推定。乃受處分人空言辯稱路邊暫停非行駛路肩云
    云，應不可採，其有前開「行駛路肩」之違規甚明。
五、綜上，本件抗告人確實有於右開時地行駛路肩之違規行為，其聲明異議為無理由
    ，本院經核原審法院依上開事證駁回受處分人之異議，尚無不合，受處分人抗告
    指摘原裁定不當，為無理由，應予駁回。
據上論斷，應依道路交通案件處理辦法第第二十六條，刑事訴訟法第四百十二條，裁
定如主文。
中      華      民      國      九十一    年      二    月    十九    日
                              臺灣高等法院交通法庭
                                  審判長法  官  陳  春  秋
                                        法  官  王  麗  莉
                                        法  官  徐  培  元
右正本證明與原本無異。
不得再抗告。
                                        書記官  陳  建  邦
中      華      民      國      九十一   年   二      月      二十      日
